【裁判字號】    98,審易,744
【裁判日期】    990121
【裁判案由】    竊盜
【裁判全文】
臺灣新竹地方法院刑事判決             98年度審易字第744號
公  訴  人  臺灣新竹地方法院檢察署檢察官
被      告  甲○○
上列被告因竊盜案件，經檢察官提起公訴（98年度偵字第5383號
），本院改依簡式審判程序，並判決如下：
    主  文
甲○○犯竊盜罪，累犯，處有期徒刑參月；又犯逾越牆垣竊盜罪
，累犯，處有期徒刑柒月；又犯竊盜罪，累犯，處有期徒刑參月
；又犯踰越安全設備竊盜未遂罪，累犯，處有期徒刑肆月。應執
行有期徒刑壹年貳月。
    事  實
一、甲○○前於民國90年間因違反槍砲彈藥刀械管制條例案件，
    經本院以90年度訴字第151號判決判處有期徒刑 1年4月、罰
    金100000元確定（編號）；又於93年間因施用第一級毒品
    案件，經臺灣苗栗地方法院（下稱苗栗地院）以94年度苗簡
    字第489號判決判處有期徒刑6月確定（編號）；又於94年
    間因竊盜案件，經苗栗地院以94年度苗簡字第991 號判決判
    處拘役30日確定（編號）；又於95年間因施用第一級毒品
    案件，經苗栗地院以95年度訴字第441號判決判處有期徒刑8
    月確定（編號）；上開編號、、之案件嗣因適用減
    刑條例，經苗栗地院以96年度聲減字第455 號裁定減刑並定
    應執行有期徒刑1年、拘役15日、罰金50000元確定，再與上
    開編號之案件接續執行，於96年12月10日縮刑期滿執行完
    畢。
二、詎仍不知悔改，基於意圖為自己不法所有之竊盜故意，分別
    為下列犯行：
（一）於98年5月29日上午8時許（ 起訴書誤載為8時30分許），
      前往位於新竹縣寶山鄉○○○街旁之鐵工廠，趁大門未關
      ，無人注意之際，侵入其內（侵入建築物部分未據告訴）
      ，徒手竊取乙○○所有之鐵製浪板2 片及電焊機等物，得
      手後將鐵製浪板持往鄧凱雄所開設位於新竹縣寶山鄉○○
      路201號之「永志資源回收場」變賣，所得供己花用。
（二）於98年6月30日下午4時10分許，再度前往前開鐵工廠，趁
      無人注意之際，由圍牆縫隙侵入其內（侵入建築物部分未
      據告訴），徒手竊取乙○○所有之圓鋸機1臺、電焊機1臺
      、電鑽4支、自攻型電鑽1支、小電鑽2支、電焊線4條等物
      ，得手後將圓鋸機持往林淑惠所開設位於新竹市○○路36
      號之「速潔環保企業有限公司」變賣，其餘物品則在新竹
      市○○路販售予不詳之二手貨廠商，所得供己花用。
（三）於98年7月2日上午5 時許，在苗栗縣頭份交流道旁，趁無
      人注意之際，以自備之鑰匙，竊取溫茜梅所有車牌號碼BJ
      7-078號普通重型機車，得手後供代步之用。
（四）於98年7月2日上午10時30分許，騎乘前開竊得之機車，前
      往新竹縣寶山鄉○○○路59巷21號之倉庫，趁無人注意之
      際，踰越窗戶侵入其內（侵入建築物部分未據告訴），徒
      手竊取丙○○所有之鋁料5公斤、白鐵20 公斤等物，得手
      後正欲離去之際，為丙○○發覺，報警而當場查獲。
三、案經乙○○、丙○○訴由新竹縣政府警察局竹東分局報告臺
    灣新竹地方法院檢察署檢察官偵查起訴。
    理  由
一、認定犯罪事實所憑之證據及理由：
（一）被告甲○○於警詢、檢察官訊問時及本院準備程式、審理
      中訊問時，均坦白承認。
（二）證人即告訴人乙○○、證人即被害人溫茜梅、丙○○分別
      於警詢及檢察官訊問時指述遭竊之情節。
（三）證人鄧凱雄、林淑惠分別於警詢時之證述。
（四）永志資源回收收據、新竹縣政府警察局車輛尋獲電腦輸入
      單、失車—唯讀案件基本資料、告訴人乙○○、被害人溫
      茜梅、丙○○出具之贓物認領保管單各1件、 舊貨業收購
      舊貨一覽表2件、現場照片14張，足資佐證。
      綜上事證，堪認被告自白應與事實相符，可以採信。本件
      事證已臻明確，被告竊盜犯行，均堪予認定，應依法予以
      論罪科刑。
二、論罪科刑之理由：
（一）核被告就事實欄二、（一）、（三）所為，均係犯刑法第
      320條第1項之竊盜罪；就事實欄二、（二）所為，係犯刑
      法第321條第1項第2款之踰越牆垣竊盜罪； 就事實欄二、
      （四）所為，係犯刑法第321條第2項、第1項第2款之踰越
      安全設備竊盜未遂罪（原起訴意旨認係犯刑法第321條第1
      項第2款， 業經公訴檢察官於本院準備程序時當庭更正起
      訴法條如上述）。
（二）被告所犯2次竊盜犯行、1次加重竊盜犯行、 1次加重竊盜
      未遂犯行，犯意各別，行為互殊，應予分論併罰。
（三）被告所犯上開加重竊盜未遂罪，依刑法第25條第2 項之規
      定，得按既遂犯之刑減輕之。
（四）被告有事實欄一所載之前案紀錄，並於96年12月10日縮刑
      期滿執行完畢，有臺灣新竹地方法院檢察署刑案資料查註
      紀錄表及臺灣高等法院被告前案紀錄表各1 份在卷可供參
      考，被告於受有期徒刑之執行完畢後，5 年之內再犯有期
      徒刑以上之上開4罪，為累犯，均應依刑法第47條第1項之
      規定，加重其刑，另就加重竊盜未遂罪部分，爰依法先加
      後減之。
（五）爰審酌被告素行不佳，對財物之取得卻不謀以己力而獲取
      之，顯不尊重他人財產權益，及其行竊手段、方式、國中
      畢業之智識程度、犯後坦承犯行態度尚可等一切情狀，量
      處如主文所示之刑，並定其應執行之刑。
三、適用法律：
（一）刑事訴訟法第284條之1、第299條第1項前段。
（二）刑法第320條第1項、第321條第1項第2款、第2項、第25條
      第1項、第2項、第47條第1項、第51條第5項。
本案經檢察官黃英彥到庭執行職務。
中    華    民    國    99    年    1     月    21    日
                        刑事第九庭 法  官  魏瑞紅
以上正本證明與原本無異。
如不服本判決應於收受本判決後10日內向本院提出上訴書狀，上
訴書狀應敘述具體理由。上訴書狀未敘述上訴理由者，應於上訴
期間屆滿後20日內補提理由書狀於本院( 均須按他造當事人之人
數附繕本 )「切勿逕送上級法院」。
                                   書記官  劉雅文
中    華    民    國    99    年    1     月    21    日
附錄本案論罪科刑所適用法條全文：
中華民國刑法第320條第1項：
意圖為自己或第三人不法之所有，而竊取他人之動產者，為竊盜
罪，處5年以下有期徒刑、拘役或5百元以下罰金。
中華民國刑法第321條：
犯竊盜罪而有左列情形之一者，處6月以上、5年以下有期徒刑：
一、於夜間侵入住宅或有人居住之建築物、船艦或隱匿其內而犯
    之者。
二、毀越門扇、牆垣或其他安全設備而犯之者。
三、攜帶兇器而犯之者。
四、結夥3人以上而犯之者。
五、乘火災、水災或其他災害之際而犯之者。
六、在車站或埠頭而犯之者。
前項之未遂犯罰之。

司法院資訊處製作；財團法人民間司法改革基金會備份。
